【裁判字號】    95,台抗,13
【裁判日期】    950112
【裁判案由】    竊盜聲請再審
【裁判全文】
最高法院刑事裁定                九十五年度台抗字第一三號
    抗  告  人  甲○○原名鍾.
                        14號.
上列抗告人因竊盜案件，不服台灣高等法院中華民國九十四年七
月十二日駁回其聲請再審之裁定（九十四年度聲再字第一八七號
），提起抗告，本院裁定如下：
    主  文
抗告駁回。
    理  由
本件抗告人甲○○對台灣高等法院九十二年度上訴字第一六九號
抗告人違反商業會計法等一案確定判決向原審法院聲請再審，該
確定判決係就抗告人違反商業會計法及竊盜二罪分別論罪科刑。
抗告人聲請本件再審，其「再審之訴狀」雖未具體載明係就原確
定判決二罪中何部分為聲請，然其嗣後提出之「再審之訴理由狀
」內「事實及理由一」之末已載明「審理法院故將……甚且將上
訴人所陳斷章取義，更以揣測擬制內容為判決竊盜罪依據，實違
反判罪之證據法則，故上訴人為此部分依法提出再審之訴」，同
理由狀「事實及理由二」之論述，則就原確定判決關於竊盜罪部
分引用之證人沈銘瑜證言如何不可採信，依證人李玉鏡之證言及
交接簽認單，而謂亦可證明抗告人「無竊取告訴人公司帳冊或傳
票等資料可言」，據以指摘原確定判決採證違法。綜觀該理由狀
意旨，應係專就原確定判決關於竊盜罪部分聲請再審至明。至原
裁定案由欄雖記載「上列聲請人因違反商業會計法等案件，對於
本院九十二年度上訴字第一六九號……確定判決……聲請再審，
本院裁定如下……」，然該裁定理由一(一)之末亦引用抗告人上開
聲請再審意旨之內容，再於理由欄三四內論斷說明抗告人所主張
「證人沈銘瑜之證詞前後不一，係告訴人秘書李玉鏡事先即已安
排證人沈銘瑜串證乙節，以及聲請人所提出之本案偵查筆錄與一
審訊問筆錄等，均係於事實審法院判決前已經存在，並經原審法
院調查斟酌者，並非判決後始經發見，均非刑事訴訟法第四百二
十條第一項所列之再審之原因。」「聲請人另提出出納科支票簽
收單、八十七年九月十六日簽收單、公司變更登記事項卡影本等
主張其已於八十七年九月十六日將資料交接給李玉鏡點交確認，
交接單上亦均載明告訴人公司之相關帳冊、傳票、存摺、應付票
據等已交接予告訴人公司之李玉鏡乙節，然查上開證據在客觀上
就其之真實性為如何，尚欠明瞭，非經相當之調查，不能辨其真
偽，亦與確實新證據之『確實』含義不符，依上揭意旨，亦難據
為聲請再審之理由。」經核均係就抗告人竊盜罪部分之證據立論
，原裁定應係就抗告人經確定判決判處罪刑之竊盜部分所聲請再
審予以說明駁回之理由至為顯然。原裁定案由欄雖援用原確定判
決案由欄之記載，而載為「上列聲請人因違反商業會計法等案件
」，該誤載尚不影響原裁定認定之範圍。因此部分與抗告人聲請
再審之範圍及抗告之標的相關，合先敘明。
按不得上訴於第三審法院之案件，其第二審法院所為裁定，不得
抗告，刑事訴訟法第四百零五條定有明文。抗告人於原確定判決
經判處竊盜罪部分，係犯刑法第三百二十條第一項之竊盜罪，核
屬刑事訴訟法第三百七十六條第二款之案件，經第二審判決者，
不得上訴於第三審法院。抗告人既僅就原確定判決竊盜部分聲請
再審，原審法院亦就抗告人此部分之聲請予以裁定，已如前述，
依上開規定，即屬不得抗告，抗告人猶對此部分提起抗告，自非
適法，應予駁回。至抗告意旨雖另指摘原確定判決認定抗告人騙
取支票部分有違背證據法則、經驗法則及未秉公審理等違法，似
就原確定判決關於違反商業會計法部分併為不服之聲明，然因抗
告人僅就竊盜部分聲請再審，此部分抗告理由與竊盜再審之聲請
無關，本院無從於抗告程序予以審酌處理。抗告人對原確定判決
關於違反商業會計法部分，是否另為再審之聲請，乃另一問題，
附此說明。
據上論結，應依刑事訴訟法第四百十一條前段，裁定如主文。
中    華    民    國  九十五  年    一    月   十二   日
                      最高法院刑事第一庭
                          審判長法官  董  明  霈
                                法官  林  茂  雄
                                法官  張  祺  祥
                                法官  呂  永  福
                                法官  陳  世  淙
      本件正本證明與原本無異
                                      書  記  官
中    華    民    國  九十五  年    一    月   十七   日
                                                      Ｌ


司法院資訊處製作；財團法人民間司法改革基金會備份。
